# 请教陈版，关于成本法合并抵销

提问人：hrtsex 时间：2022-09-20 19:56:41
案例：母公司持股80%，子公司财务数据如下：
单位：万元
科目 期初 本期增加 期末
股本 20000 20000
资本公积 8000 8000
盈余公积 1200 2000 3200
未分配利润 2800 4000 6800
合计 32000 6000 38000
净利润 10500
分红 4500
按照成本法合并
1 、借：股本 20000
资本公积 8000
盈余公积 1200
未分配利润 2800
贷：长期股权投资 25600
少数股东权益 6400
2 、借：盈余公积 2000
贷：提取盈余公积 2000
3 、借：少数股东损益 2100 （10500*20%）
贷：少数股东权益 1200 （6000*20%）
向股东分配利润 900 （4500*20%）
陈版，按照上述合并抵销分录，合并层面的未分配利润只增加 4000 万元，不是应该增加 4800 万元【（10500-4500）*80%】吗？

回答人：chenyiwei
成本法抵销的原理是：只是抵销长期股权投资成本和初始投资日的被投资方净资产份额，然后将投资日后子公司的净资产变动中归属于少数股东的份额确认为少数股东权益和少数股东损益。
投资日后子公司的净资产变动中归属于母公司的部分因为没有用模拟权益法调整，所以后续也不抵销。
你的抵销分录中，还应抵销母公司的投资收益（ 3600 ，即分红收益）和子公司对母公司的利润分配。即，涉及本期发生额的抵销分录应为：
借：盈余公积 2000 ，贷：未分配利润 2000
借：投资收益 3600 ，贷：利润分配——股利分配 3600
借：少数股东损益 2100 ，贷：少数股东权益 2100 ；借：少数股东权益——股利分配 900 ，贷：利润分配——股利分配 900
由此增加的归母未分配利润：10500-2100-（4500-900）=4800。